臺灣雲林地方法院刑事判決　　　　　　　 94年度訴字第348號
公　訴　人　臺灣雲林地方法院檢察署檢察官
被　　　告　乙○○　男　27歲.
上列被告因違反毒品危害防制條例案件，經檢察官提起公訴（94
年度毒偵字第50號、第511 號、94年度核退毒偵字第44號、第45
號），本院合議庭裁定改依簡式審判程序審理，判決如下：
    主  文
乙○○連續施用第壹級毒品，累犯，處有期徒刑壹年，扣案之海
洛因壹包（淨重零點貳陸公克，空包裝重零點貳零公克）沒收銷
燬之，注射針筒貳支、夾鍊袋壹個均沒收。又連續施用第貳級毒
品，累犯，處有期徒刑肆月，扣案之甲基安非他命壹包（淨重零
點壹玖伍零公克）沒收銷燬之，玻璃球管壹支沒收。應執行有期
徒刑壹年貳月。扣案之海洛因壹包（淨重零點貳陸公克，空包裝
重零點貳零公克）、甲基安非他命壹包（淨重零點壹玖伍零公克
）均沒收銷燬之，注射針筒貳支、夾鍊袋壹個、玻璃球管壹支均
沒收。
    事  實  及  理  由
一、犯罪事實：
（一）乙○○前於民國93年間，因犯竊盜案件經本院判處有期徒
      刑5 月確定，於93年10月6 日易科罰金執行完畢。又曾於
      90年間因施用第一級毒品案件，經觀察、勒戒後，認無繼
      續施用毒品之傾向，由台灣雲林地方法院檢察署檢察官於
      90年7 月6 日以90年度毒偵字第24號為不起訴處分。詎其
      仍不知悔悟，於5 年內復基於施用第一級毒品海洛因之概
      括犯意，於93年12初某日起至94年1 月11日止，先後在雲
      林縣麥寮鄉雷厝村雷厝142 之11號等處，以注射方式，約
      一、二日1 次之頻率，連續施用第一級毒品海洛因多次。
      另基於施用第二級毒品安非他命之概括犯意，自93年12月
      初某日起至94年1 月14日止，亦在上開處所，以將安非他
      命置於玻璃球管內，燒烤產生煙霧之方式，約二星期施用
      1 次之頻率，連續施用第二級毒品安非他命多次。嗣分別
      為警於93年12月8 日18時50分許，在雲林縣麥寮鄉三盛村
      三盛85之11號處查獲，並扣得第一級毒品海洛因1 包（淨
      重0.26公克，空包裝重0.20公克）、第二級毒品安非他命
      1 包（淨重0.2196公克、取樣0.0246公克鑑析用罄，餘0.
      1950公克）。94年1 月2 日16時30分許，在雲林縣崙背鄉
      南陽村民主郵局前查獲，並扣得其所有供施用第二級毒品
      之器具玻璃球管1 支。又於94年1 月10日16時許，員警在
      雲林縣崙背鄉阿勸村鹽園12之7 號處執行搜索時在場，經
      員警帶回採尿檢驗，檢出毒品嗎啡及甲基安非他命陽性反
      應。94年1 月14日上午15時許，在雲林縣麥寮鄉後安村來
      來釣蝦場前為警查獲，並扣得其所有供施用第一級毒品所
      用之注射針筒2 支、夾鍊袋1 個等物。
（二）案經雲林縣警察局台西分局、西螺分局報告台灣雲林地方
      法院檢察署檢察官偵查起訴。
二、認定犯罪事實所依據的證據及理由：
（一）被告自白：被告在本院審理中自白犯罪，其自白具有任意
      性，且與下列證據相符，應堪採為證據。
（二）書證：
  １、雲林縣衛生局煙毒尿液檢驗成績書4 份、台灣科技股份有
      限公司濫用藥物尿液檢驗報告2 份。
  ２、法務部調查局鑑定通知書、憲兵司令部刑事鑑識中心鑑驗
      通知書各1 份。
  ３、被告刑案資料查註紀錄表。
  ４、台灣雲林地方法院檢察署90年度毒偵字第24號不起訴處分
      書。
（三）物證：
  １、第一級毒品海洛因1 包（淨重0.26公克，空包裝重0.20公
      克）。
  ２、第二級毒品安非他命1 包（淨重0.2196公克、取樣0.0246
      公克鑑析用罄，餘0.1950公克）。
  ３、玻璃球管1支。
  ４、注射針筒2支。
  ５、夾鍊袋1個。
三、論罪科刑的理由：
（一）被告所為係犯毒品危害防制條例第10條第1 項之施用第一
      級毒品罪與同條第2 項之施用第二級毒品罪。其因施用第
      一級毒品海洛因、第二級毒品安非他命而非法持有第一級
      、第二級毒品之低度行為，應為施用之高度行為所吸收，
      不另論罪。
（二）被告先後多次施用第一級、第二級毒品犯行，時間緊接，
      犯罪構成要件相同，顯係基於概括犯意而為，應依刑法第
      56 條 規定論以一罪，並加重其刑。
（三）被告所犯上開2罪，罪名不同，犯意個別，應分論併罰。
（四）再被告前於93年間，因犯竊盜案件，經本院判處有期徒刑
      5 月確定，於93年10月6 日易科罰金執行完畢，有卷附台
      灣高等法院被告前案紀錄表1 份可按，其於5 年以內再犯
      本件有期徒刑以上之罪，為累犯，應依刑法第47條規定遞
      加重其刑。
（五）審酌被告前有竊盜等不良素行，且前經觀察、勒戒後，竟
      仍無法根絕毒品對自己的危害，以及本次施用毒品的種類
      、時間、頻率、方法，暨犯罪後於本院審理中終能坦白承
      認等一切情狀，分別量處主文所示之刑，並定其應執行刑
      。
（六）扣案之第一級毒品海洛因1 包（淨重0.26公克，空包裝重
      0. 20 公克）、第二級毒品安非他命1 包（淨重0.2196公
      克、取樣0.0246公克鑑析用罄，餘0.1950公克）屬違禁物
      ，應依毒品危害防制條例第18條第1 項前段宣告沒收銷燬
      之。而注射針筒2 支、夾鍊袋1 個與玻璃球管1 支等物，
      分別係被告所有供本件施用第一級、第二級毒品犯罪所用
      之物，業據被告供明在卷，應依刑法第38條第1 項第2 款
      規定宣告沒收。
四、應適用的法律：
（一）刑事訴訟法第229 條第1 項前段、第273 之1 第1 項、第
      310 條之2、第454條第1項。
（二）毒品危害防制條例第10條第1 項、第2 項、第18條第1 項
      前段。
（三）刑法第11條前段、第56條、第47條、第51條第5 款、第38
      條第1 項第2 款。
本案經檢察官甲○○到庭執行職務。
中　　華　　民　　國　　94　　年　　6 　　月　　22　　日
                  刑事第三庭    法  官　劉　國　賓
以上正本證明與原本無異。
如不服本判決，應於送達後10日內，向本院提出上訴狀。（須附
繕本）
                                書記官　黃　秋　萍
中　　華　　民　　國　　94　　年　　6 　　月　　22　　日
毒品危害防制條例第10條
施用第一級毒品者，處 6 月以上 5 年以下有期徒刑。
施用第二級毒品者，處 3 年以下有期徒刑。
